臺灣臺中地方法院刑事判決　　　　　　　　　　　　　九十三年度訴字第一五號
　　公　訴　人　臺灣臺中地方法院檢察署檢察官
　　被　　　告　丁○○
　　　　　　　　甲○○
右列被告因竊盜等案件，經檢察官提起公訴（九十二年度偵字第一七九三六、一九六
四四號）及就同一事實移
定由受命法官獨任行簡式審判程序，判決如左：
    主  文
丁○○共同連續意圖為自己不法之所有，而搶奪他人之動產，處有期徒刑拾月。
甲○○共同連續意圖為自己不法之所有，而搶奪他人之動產，處有期徒刑捌月；又未
指定犯人，而向該管公務員誣告犯罪，處有期徒刑月。應執行有期徒刑拾月，緩刑
年。
    事  實
一、丁○○前於民國（下同）九十二年間因違反毒品危害防制條例案件，經本院於九
    十二年十二月五日判處有期徒刑十月確定（現待執行，未構成累犯），其與甲○○為供行搶工具使用，丁○○基於概括犯意，並與甲○○共同基於意圖為自己不
    法之所有之犯意聯絡，先於九十二年七月二十二日中午十二時許，在臺中市○區
    ○○路八八巷一號，由甲○○把風，丁○○持自備鑰匙一支（未扣案，業已扔棄
    ）發動之方式，竊取陳思絪所有之車牌號碼ＪＪＹ─七０九號之機車一部作為行
    搶工具；得手後由甲○○騎乘該機車載丁○○，沿途尋找單身之婦女行搶，二人
    基於意圖為自己不法所有之概括犯意，先於當日十四時許，二人騎經臺中市○區
    ○村路○○○○路口，見曾麗彊駕駛自小客車停在該路口等紅燈，即乘曾麗彊不
    備之際，由丁○○下車，打開該自小客車駕駛座旁之車門，徒手搶走曾麗彊放在
    副駕駛座位上之皮包（內有現金新臺幣一百元、郵局提款卡、印章及手機一支）
    ，得手後逃逸，二人就贓款一百元朋分花用，手機由丁○○取走藏放於內新國小
    的樹上，其餘物品則予扔棄；二人再承前概括犯意，再沿途找尋行搶對象，於當
    日十四時二十分許，騎經臺中市○區○○路八二號前，見丙○○正在該處打開機
    車坐墊準備放入皮包，即乘丙○○不備之際，由甲○○（起訴書誤載為丁○○）
    下手搶走皮包（內有信用卡二張、郵局提款卡、駕照、行照各一張及手機一支）
    ，得手後逃逸，手機由丁○○取走藏放於內新國小的樹上，其餘物品則予扔棄。
二、惟丁○○、甲○○沿途行搶，為路人陳胤融發現，而一路跟蹤至臺中市○區○村
    ○路與南平路口，陳胤融見甲○○下車，欲騎回其所停放之車牌號碼ＥＺＪ─三
    九三號機車（該機車登記為甲○○之母趙玉花所有），陳胤融見機不可失，立即
    下車追捕，丁○○、甲○○見狀，趕緊騎乘陳思絪之上揭機車逃逸。甲○○見事
    跡敗露，恐警方依上開其所使用之機車查緝其涉案，為掩飾罪行，遂基於誣告犯
    意，於同日十四、十五時許，打電話予其母趙玉花，向不知情之趙玉花佯稱機車
    失竊，要求趙玉花向派出所報案機車失竊，趙玉花遂於同日十五時許，至臺中縣
    警察局霧峰分局十九甲派出所報案機車失竊，甲○○因之利用不知情之趙玉花，
    未指定犯人，而向該管公務員誣告不知名之人涉犯竊盜罪。嗣經警依陳胤融之供
    述，循線查獲甲○○，並依甲○○之供述，查悉上情，且於九十二年七月二十五
    日二十二時許，為警在臺中縣大里市○○路及新仁路口，查獲陳思絪上開失竊機
    車。
三、丁○○又承前意圖為自己不法所有之概括竊盜犯意，再於九十二年八月十五日十
    九時許，在臺中市○區○○○路一○○巷六弄十三號前，見乙○○所有車牌號碼
    ＱＨＨ─三一六號之輕型機車一部停放該處，機車上仍插有鑰匙，遂以該鑰匙發
    動之方式，竊取上開機車，得手後供己騎用。嗣於九十二年八月十六日二十三時
    五十五分許，在臺中市○區○○街與立德街口，為警查獲騎乘該失竊機車之丁○○及鑰匙二支。
四、案經陳思絪、曾麗彊、丙○○訴由臺中市警察局第三分局報請臺灣臺中地方法院
    檢察署檢察官，暨檢察官自動檢舉偵查起訴，復經本院合議庭裁定由受命法官獨
    任行簡式審判程序。
    理  由
一、訊據被告丁○○對於右揭事實欄一、三之竊盜、搶奪犯行，及被告甲○○對於右
    揭事實欄一、二之竊盜、搶奪及誣告犯行於警訊、偵訊及本院均坦承不諱，核與
    告訴人陳思絪、曾麗彊、丙○○之指訴情節相符，並據證人趙玉花於警訊及偵訊
    證述報案緣由經過、目擊證人陳胤融於警偵訊、徐水木（乙○○之父）於警訊供
    證綦詳，且有徐水木出具之贓物領認保管收據各一紙，及臺中縣警察局機車遺失
    電腦輸入單、機車失竊尋獲單、車輛車牌失竊資料個別查詢報表附卷可稽，足見
    被告二人自白與事實相符。事證明確，被告二人右揭犯行堪予認定。
二、核被告丁○○、甲○○竊取陳思絪所有機車之所為，及被告丁○○竊取乙○○所
    有機車之所有，均係犯刑法第三百二十條第一項之普通竊盜罪；又被告丁○○、
    甲○○搶奪曾麗彊、丙○○財物之所為，均係犯刑法第三百二十五條第一項之普
    通搶奪罪；再被告甲○○如事實欄二之所為，係犯刑法第一百七十一條第一項之
    未指定犯人誣告罪。被告丁○○、甲○○就上開竊取陳思絪所有機車之竊盜犯行
    ，及上開二人搶奪犯行間，均有犯意聯絡及行為分擔，均為共同正犯；又被告甲○○利用不知情之趙玉花報案為誣告犯行，為間接正犯。被告丁○○所犯二次竊
    盜犯行，被告丁○○、甲○○所犯二次搶奪犯行，均時間緊接，所犯構成要件相
    同，顯係基於概括犯意反覆為之，為連續犯，分別論以一普通竊盜、普通搶奪罪
    ，並依法加重其刑。再被告二人所犯普通竊盜與普通搶奪罪間，其二人竊取陳思
    絪所有機車之目的，係為供搶奪犯行之工具使用，是上開二罪間，有方法結果之
    牽連關係，從一重論以連續搶奪罪處斷，公訴人雖認被告丁○○所犯竊盜與搶奪
    罪間，應分論併罰云云，惟查，被告丁○○所犯之竊盜犯行既係成立連續犯，又
    其中之竊取陳思絪機車之犯行與連續搶奪犯行係有牽連關係已如前述，是連續竊
    盜與連續搶奪罪間自亦成立牽連犯，公訴人所認顯係有誤，併此敘明。又被告甲○○所犯連續搶奪罪與未指定犯人誣告罪間，犯意各別，行為互殊，應予分論併
    罰。爰審酌被告丁○○、甲○○為上揭犯行之行為時，分僅年二十一歲及十八歲
    ，其二人年輕識淺，未思以勞力賺取正當報酬，反基於貪念，先行竊機車為搶奪
    犯行工具，又所犯搶奪犯行為二件，搶奪所得之財物雖價值不高，然對社會大眾
    行之安全造成危害，再丁○○所竊得之機車為二部，另甲○○為逃避查緝，利用
    其母謊報竊案，其行為殊非可取，惟其二人犯後坦承犯行，已知悔悟，各量處如
    主文所示之刑，並對被告甲○○定其應執行之刑。末查被告甲○○未曾受有期徒
    刑以上刑之宣告，有臺灣臺中地方法院檢察署刑案資料查註紀錄表及臺灣高等法
    院被告全國前案紀錄表在卷可按，被告甲○○坦承犯行，深具悔意，其經此教訓
    ，當知警惕而無再犯之虞，本院綜核各情，所宣告之刑，認以暫不執行為適當，
    併予宣告緩刑，以啟自新。
三、再被告二人行竊陳思絪機車所用之鑰匙，業已滅失，經被告甲○○陳明在卷，自
    不予宣告沒收；另扣案之鑰匙二支，一支係被告丁○○所有之物，惟非其行竊上
    開機車所用之物，另一支並非被告所有之物，亦據被告丁○○於偵訊陳明在卷（
    九十二年八月十七日偵訊），與沒收規定不符，亦不予宣告沒收，附此敘明。
四、移送併辦部分即九十三年度偵字第二０八號，係就被告丁○○如事實欄三之犯行
    移送併辦，該部分既已據檢察官提起公訴，復經檢察官再就同一事實移送併辦，
    本院自併予審究，併此敘明。
據上論斷，應依刑事訴訟法第二百九十九條第一項前段、第二百七十三條之一第一項
，刑法第二十八條、第五十六條、第三百二十條第一項、第三百二十五條第一項、第
五十五條、第一百七十一條第一項、第五十一條第五款、第七十四條第一款，罰金罰
鍰提高標準條例第一條前段，判決如主文。
中      華      民      國    九十三    年      二      月      三      日
                                        臺灣臺中地方法院刑事第十庭
                                            法  官    黃  家  慧
右正本證明與原本無異。
如不服本判決，應於送達後十日內向本院提出上訴狀(須附繕本)，上訴於臺灣高等
法院臺中分院。
                                            書記官
中      華      民      國    九十三    年      二      月    三      日
附錄論罪科刑法條
刑法第一百七十一條第一項
未指定犯人，而向該管公務員誣告犯罪者，處一年以下有期徒刑、拘役或三百元以下
罰金。
刑法第三百二十條第一項
意圖為自己或第三人不法之所有，而竊取他人之動產者，為竊盜罪，處五年以下有期
徒刑、拘役或五百元以下罰金。
刑法第三百二十五條第一項
意圖為自己或第三人不法之所有，而搶奪他人之動產者，處六月以上五年以下有期徒
刑。
